臺灣板橋地方法院民事判決　　　　　　　94年度訴字第1106號
原　　　告　乙○○
被　　　告　甲○○
　　　　　　　　　　　　號3樓.
上列當事人間請求侵權行為損害賠償事件，經本院於民國94年8
月25日言詞辯論終結，判決如下：
    主  文
被告應給付原告新台幣壹拾伍萬元，及自民國九十四年六月四日
起至清償日止按年息百分之五計算之利息。
原告其餘之訴駁回。
訴訟費用由被告負擔。
本判決第一項得假執行。
原告其餘假執行之聲請駁回。
    事實及理由
一、本件原告起訴主張：被告明知李順龍為原告之夫，係有配偶
    之人，二人竟仍基於概括之犯意，自民國93年3 月10日起至
    同年7 月15日止，連續在台北縣板橋市○○路268 號之亞哥
    汽車旅館內發生性行為多次，被告利用工作之便，趁原告懷
    孕之時與李順龍發生性關係，造成原告身心莫大痛苦，顯係
    不法侵害原告之權利，爰依據民法第184 條第1 項、第195
    條第1 項規定，請求被告給付慰撫金100 萬元，及自起訴狀
    繕本送達翌日起至清償日止按年息5%計算之利息等語。
二、被告自認原告主張之事實，惟抗辯：目前被告已經離婚，現
    在一個人自己住，經濟狀況不穩定，且被判易科罰金，沒有
    錢可以拿出來云云。
三、按通姦之足以破壞夫妻間之共同生活而非法之所許，此從公
    序良俗之觀點可得斷言，不問所侵害係何權利，對於配偶之
    他方應構成共同侵權行為。婚姻係以夫妻之共同生活為其目
    的，配偶應互相協力保持其共同生活之圓滿安全及幸福，而
    夫妻互守誠實，係為確保其共同生活之圓滿安全及幸福之必
    要條件，故應解為配偶因婚姻契約而互負誠實之義務，配偶
    之一方行為不誠實，破壞共同生活之圓滿安全及幸福者，即
    為違反因婚姻契約之義務而侵害他方之權利，最高法院55年
    台上字第2053號判例著有明文。
四、經查原告主張之事實，已據被告所自認，且被告因妨害家庭
    犯行經本院刑事庭以94年度簡字第2273號刑事簡易判決判處
    有期徒刑3 月，如易科罰金以參佰元折算壹日，亦有上開刑
    事簡易判決1 件在卷足憑，自堪信為真實。衡諸社會一般通
    念，原告精神上應受有相當之痛苦，本院審酌被告妨害他人
    家庭固有未當，然其年紀尚輕，社會經驗淺薄，且犯行坦承
    犯行，犯後態度良好，經此教訓當知警惕，兩造均為高職畢
    業，經濟狀況同屬不佳，且經此事件咸與配偶離婚，及其他
    一切情狀，認原告請求被告賠償之慰撫金在150,000 元之範
    圍內，核屬相當，逾此之請求，即屬過當，不應准許。
五、從而，原告依據侵權行為之法律關係，請求被告給付150,00
    0 元，及自94年6 月4 日即起訴狀繕本送達翌日起至清償日
    止按年息百分之5 計算之利息，為有理由，應予准許，逾此
    之請求，即屬無據，應予駁回。又原告勝訴部分，本院所命
    被告給付之金額未逾新台幣500,000 元，爰依職權宣告假執
    行，至於原告敗訴部分，其假執行之聲請亦失所附麗，應併
    予駁回。
六、結論：原告之訴為一部有理由，一部無理由，依民事訴訟法
    第79條、第389 條第項第5 款，判決如主文。
中　　華　　民　　國　　94　　年　　8 　　月　　31　　日
                  民事第三庭    法　官　何君豪
以上正本係照原本作成
如對本判決上訴，須於判決送達後20日內向本院提出上訴狀
中　　華　　民　　國　　94　　年　　8 　　月　　31　　日
                                書記官　蕭興南
